臺灣臺北地方法院刑事判決　　　　　　 95年度簡上字第343號
上　訴　人　臺灣臺北地方法院檢察署檢察官
被　　　告　甲○○
上列上訴人因被告違反商業會計法等案件，不服中華民國95年10
月31日本院95年度簡字第3386號第一審刑事簡易判決（聲請簡易
處刑案號：94年度偵字第8340號），提起上訴，及移送併案（臺
灣板橋地方法院檢察署95年度偵字第25466號），本院管轄第二
審之合議庭認不得依簡易判決處刑，改依通常程序審理，逕為一
審判決如下：
    主  文
原判決撤銷。
甲○○連續商業負責人，以明知為不實之事項，而填製會計憑證
，累犯，處有期徒刑壹年。減為有期徒刑陸月，如易科罰金，以
銀元佰元即新臺幣玖佰元折算壹日。
    事  實
一、甲○○前於民國83年間因犯煙毒案件，經臺灣板橋地方法院
    以83年度訴字第996號判處有期徒刑1年8月確定。入監執行
    後，於84年8月28日獲准假釋出監，於85年3月7日縮短刑期
    假釋期滿未被撤銷視為執行完畢。竟仍不知悔改，於88年間
    ，在臺北市中山區○○○路○段52號11樓之3設立達希企業有
    限公司（下稱達希公司），而為商業會計法所規定之商業負
    責人。其明知達希公司並未銷貨予如附表一所示之楊達科技
    有限公司（下稱楊達公司）、又通企業有限公司（下稱又通
    公司）、上淳實業有限公司（下稱上淳公司）、能量科技有
    限公司（下稱能量公司）、元瑞豐企業有限公司（下稱元瑞
    豐公司）、和平海灣科技有限公司（下稱和平海灣公司），
    及附表二所示之大碗公網路資訊有限公司（下稱大碗公公司
    ）、凱訊電子有限公司（下稱凱訊公司）、利揚企業有限公
    司（下稱利揚公司）、北興電子有限公司（下稱北興公司）
    等公司，竟基於幫助他人逃漏營業稅捐及填製不實會計憑證
    之概括犯意，連續填製如附表一及附表二所示之不實統一發
    票共427紙予楊達等10家公司，發票金額共計新臺幣（下同
    ）1億5864萬8819元，並由各該公司分別持以作為進項憑證
    申報營業稅，以此不正當方式連續幫助如附表一所示楊達、
    又通，及附表二所示凱訊、北興、利揚、大碗公等公司分別
    逃漏如附表一、二所示之營業稅，合計共幫助各該公司逃漏
    營業稅額達545萬2028元（至於達希公司開立如附表一所示
    之統一發票予上淳、能量、和平海彎、元瑞豐等公司部分，
    因各該公司係屬虛設行號，未生實際逃漏稅捐之結果部分，
    不另為無罪諭知，詳後述）。足生損害於稅務機關對稅捐稽
    徵之正確性。
二、案經財政部臺北市國稅局移送臺灣臺北地方法院檢察署檢察
    官聲請簡易判決處刑及移送併案案理。
    理  由
一、訊據被告甲○○固坦承其自達希公司於88年間設立登記後至
    93年12月間均為該公司之登記負責人，又自91年中至93年12
    月間止，其除任達希公司登記負責人外，並擔任實際經營負
    責人，達希公司與附表二所示凱訊、利揚、北興、大碗公等
    4家公司間並無實際交易行為，以及有以達希公司之名義開
    立如附表所示之不實統一發票予利揚、凱訊、大碗公、北興
    等公司等情不諱，惟否認有填製附表一之不實會計憑證及幫
    助楊達公司、又通公司逃漏稅捐之犯行，並辯稱: 在89年初
    至91年中期間，因為父母生病，沒有辦法照顧公司，而將公
    司借予陳宏澤（原名陳良民，於94年5月17日死亡）、詹木
    松二人使用云云。惟查:
  (一)被告自88年起至93年12月間，均擔任達希公司之登記負責人
    等情，為被告所不爭執，並有達希公司之登記資料在卷可稽
    （參偵字第18900號卷第159-173頁）。
  (二)達希公司自89年3月起至93年12月間止，連續開立不實之統
    一發票予如附表一所示楊達、上淳、能量、元瑞豐、又通及
    和平海灣，及如附表二所示利揚、北興、凱訊、大碗公等公
    司，並由各該公司據以申報營業稅，致如附表一所示楊達、
    又通等公司，及如附表二所示利揚、北興、凱訊、大碗等公
    司，因而分別逃漏如附表一、二所示之營業稅額，有達希公
    司開予楊達公司之統一發票3張（財政部臺北市國稅局審查
    三科查緝案件稽查報告書第347頁、第348頁）、財政部財稅
    資料中心之專案申請調檔統一發票查核名冊及統一發票查核
    清單在卷（參偵字第18899號卷第245-264頁、偵字第25466
    號卷第52-73頁）可稽。而達希公司在92年至93年12月間，
    與利揚、北興、凱訊、大碗公司間並無實際商品交易，被告
    任負責人期間所開立之如附表二所示之統一發票均為不實等
    情，業據被告於本院審理時自承不諱。另達希公司在89年3
    月起至91年3月間止與楊達、和平海灣、上淳、能量、元瑞
    豐、又通等公司間亦無實際之商品交易行為，此除亦據被告
    於本院96年5月11日準備程序中自承在案外，且依卷附之達
    希公司在彰化銀行南勢角分行所申設之00000000000-000號
    活期存款存摺顯示（參財政部臺北市國稅局審查三科查緝案
    件稽查報告書第351頁），楊達公司等依達希公司所開立之
    統一發票匯款予達希公司後，達希公司於匯款當日立即將所
    匯入之款項提出，再以楊達公司等名義轉匯予其他公司。另
    依卷附之達希公司聯邦銀行000000000000號帳戶顯示（參偵
    字第18900號卷第126、131-133、135-138頁），上淳、能量
    等所匯入之款項，亦均於當日提出。果達希公司與楊達等公
    司間係真實交易，該匯入達希公司之款項，自無再立即提出
    ，再以匯款人名義匯出之可能。是本院認被告於本院準備程
    序中所為之陳述，應為真實相符，而可採信。從而，本件被
    告開立不實統一發票予楊達、上淳、能量、元瑞豐、又通、
    和平海灣、利揚、北興、凱訊、大碗公等公司，並因而幫助
    楊達、又通、利揚、北興、凱訊、大碗公等公司分別逃漏如
    附表一、二所示之營業稅等事實，事證明確，洵堪認定。
  (三)被告雖辯稱89年初至91年中期間均是由陳宏澤負責達希公司
    之營業，該期間所開立之統一發票與其無關云云。證人詹木
    松於偵查中固亦具結作證稱: 因被告的父親中風沒有營業，
    伊介紹陳良民予被告，被告把公司的證照、發票交給陳良民
    經營，陳良民在89年底到91年底實際經營達希公司等語（參
    偵字第8340號卷第38頁）。但查，被告於本院準備程序中係
    辯稱:88 年成立沒幾個月，父親及母親都生病住院，我忙著
    家裡的事情，沒辦法照顧公司，本來想要停掉公司，在89年
    初詹木松知道我要停掉，向我借公司等語（參本院96年5月
    11 日準備程序筆錄），所述其交付陳宏澤管理之期間與證
    人詹木松上開所證顯非一致。且被告係供稱將公司交予陳宏
    澤及詹木松經營，亦與證人詹木松所證述是交付予陳宏澤經
    營非全然相同。參以被告自承將達希公司交付陳宏澤經營管
    理之期間，並未辦理負責人之變更手續，而仍擔任該公司之
    登記負責人，則達希公司之相關申報、領取統一發票等相關
    事務，自仍須以被告之名義為之，則被告將因而背負稅捐法
    上之各項義務。被告既成立公司並經營商業，則其對此當知
    之甚明。果公司已交由陳宏澤經營，其本身已完全退出經營
    ，不問公司之事務，其理應要求辦理負責人之更名登記以免
    除可能擔負之責任方是。又被告自承當初係出資5百萬元成
    立公司，但其未收分文即將公司交付予陳宏澤經營，果被告
    已將公司轉予陳宏澤經營管理，何以未要求陳宏澤退還出資
    。參以卷附達希公司在91年1月間與集沛實業有限公司（下
    稱集沛公司）間往來送貨單資料上之備考欄內係簽署被告之
    姓或全名（參審查三科93年10月6日報告書第361、362頁）
    。另在89年6、7月間與路寬企業有限公司（下稱路寬公司）
    間往來送貨單資料上之廠商簽收內，亦係簽署被告之姓（參
    偵字第1890 0號卷第63、65頁）。而該簽名均係以手寫之方
    式書就，以肉眼觀察，其簽名樣式與被告在本院準備程序之
    筆錄上之簽名幾相一致，顯係被告親自所簽無疑。果被告在
    89年初至91年中期間未參與達希公司之經營事務，則何以其
    仍在上開送貨單文件上簽名表示收貨。是由上開收貨單等文
    件，足認被告確於該期間仍負責經營達希公司。末查，陳宏
    澤於94年5月17日已經死亡，此有死亡證明書在卷可稽（參
    偵字第8340號卷第46頁）。其自偵查初始至本院審理期間，
    均無法到庭作陳述。而被告與證人詹木松之上開陳述，復均
    有如上述之瑕疵可指。本院自難以其二人上開有瑕疵陳述，
    據以認定陳宏澤為本件共犯。是綜合上開各項事證，本院認
    被告上開所辯各節應為事後卸責之詞，另證人詹木松之上開
    證詞，亦為迴護被告之詞，與事實不符，均不足採信。
  (四)綜上所述，本件事證明確，被告犯行洵堪認定。
二、論罪科刑理由:
  (一)被告行為後，商業會計法業於95年5月24日修正公布，其中
    第71條第1款關於商業負責人填製不實會計憑證之處罰規定
    ，法定刑由「五年以下有期徒刑、拘役或科或併科新臺幣十
    五萬元以下罰金」，修正為「五年以下有期徒刑、拘役或科
    或併科新臺幣六十萬元以下罰金」，經比較修正後商業會計
    法第71條第1 款及修正前同款之規定，以適用行為時即修正
    前舊法之規定，對被告較為有利，應適用修正前之規定。
  (二)被告行為後，刑法業於94年2月2日修正公布，95年7月1日起
    施行。按「行為後法律有變更者，適用行為時之法律，但行
    為後之法律有利於行為人者，適用最有利於行為人之法律」
    ，修正後刑法第2條第1項定有明文，該條係規範行為後法律
    變更所生新舊法律比較適用之準據法，本身尚無新舊法比較
    之問題，於新法施行後，應一律適用新法第2條第1項之規定
    ，為「從舊從輕」之比較，先予敘明。再按「本次刑法法律
    變更，新舊法比較時應就罪刑有關之共犯、未遂犯、想像競
    合犯、牽連犯、連續犯、結合犯，以及累犯加重、自首減輕
    暨其他法定加減原因（如身分加減）與加減例等一切情形，
    綜其全部罪刑之結果而為比較」，有最高法院95年5月23日
    95年度第8次刑事庭會議決議足參，爰先就本件新舊法比較
    結果論述如下：
  (1)刑法第56條連續犯之規定業經刪除，被告之數犯罪行為，於
    新法施行後，應予分論併罰。此刪除雖非犯罪構成要件之變
    更，但顯已影響行為人刑罰之法律效果，自屬法律有變更，
    依修正後刑法第2條第1項規定，比較新、舊法結果，仍應適
    用較有利於被告之行為時法律即舊法論以連續犯。
  (2)刑法第55條關於牽連犯之規定業經刪除，則被告所犯各罪，
    應予分論併罰。比較新、舊法結果，以適用被告行為時之法
    律即修正前刑法第55條牽連犯之規定，較有利於被告。
  (3)綜上法律修正前、後之比較，揆諸前揭最高法院決議及修正
    後刑法第2條第1項所定之「從舊從輕」原則，應整體適用被
    告行為時之法律，即修正前刑法、商業會計法及罰金罰鍰提
    高標準條例等相關規定，對被告較為有利。至於刑法第47條
    之規定亦修正為第47條第1項，且限於受有期徒刑之執行完
    畢後5年內故意再犯有期徒刑以上之罪者。惟本件被告係於
    受有期徒刑之執行完畢後5年內再故意犯有期徒刑以上之罪
    ，是不論依修正前之刑法第47條，或修正後之刑法第47條第
    1項之規定，均構成累犯。因此，亦無新舊法比較之問題。
    應適用修正後之規定。均合先敘明。
  (三)再按「統一發票乃證明事項之經過而為造具記帳憑證所根據
    之原始憑證，商業負責人如明知為不實之事項，而開立不實
    之統一發票，係犯商業會計法第71條第1款之以明知為不實
    之事項而填製會計憑證罪，該罪為刑法第215條業務上登載
    不實文書罪之特別規定，依特別法優於普通法之原則，自應
    優先適用，無論以刑法第215條業務上登載不實文書罪之餘
    地」，有最高法院92年度臺上字第6792號、94年度台非字第
    98號判決可資參照。而統一發票依營業稅法第32條之規定，
    為營業人銷售貨物或勞務予買受人之會計憑證，被告係達希
    公司登記負責人，為商業會計法所稱之商業負責人，是核被
    告所為，係犯修正前商業會計法第71條第1款之商業負責人
    填製不實會計憑證及稅捐稽徵法第43條第1項之幫助納稅義
    務人逃漏稅捐罪。被告先後多次填製不實會計憑證及幫助納
    稅義務人逃漏稅捐之犯行，均時間緊接，所犯皆係構成要件
    相同之罪名，顯係基於概括犯意為之，均為連續犯，應依修
    正前刑法第56條之規定，各以一罪論，並均加重其刑。公訴
    意旨就被告開立之如附表一編號1、3-6，以及如附表二所示
    之統一發票作為各該公司進項憑證並持後申報營業稅雖未提
    起公訴，惟此部分與業經起訴部分有連續犯之裁判上一罪之
    關係，自為起訴之效力所及，本院自應併予審理，附此敘明
    。又被告係以填製不實會計憑證之方式幫助他人逃漏稅捐，
    所犯上開二罪間有方法結果之牽連關係，依修正前刑法第55
    條之規定，應從一重之填製不實會計憑證罪論處。至於被告
    雖分別開立不實之統一發票予上淳、能量、元瑞豐及和平海
    灣等公司，然該4公司均屬虛設之行號，業經財政部臺北市
    國稅局查核屬實，此有前開統一發票查核清單可稽。該4家
    既屬虛設之行號，是其進項及銷項均無實際之營業交易行為
    ，自無應繳付之營業稅，是此部分自無幫助逃漏稅捐之可言
    ，惟此部分如成立犯罪，與被告前開所犯之連續填製不實會
    計憑證罪有牽連犯之裁判上一罪之關係，爰不另為無罪之諭
    知，附此敘明。
  (四)又被告前於83年間因犯煙毒案件，經臺灣板橋地方法院以83
    年度訴字第996號判處有期徒刑1年8月確定。入監執行後，
    於84年8月28日獲准假釋出監，於85年3月7日縮短刑期假釋
    期滿未被撤銷視為執行完畢，此有臺灣高等法院被告前案紀
    錄表在卷可參。其於受有期徒刑之執行完畢後，5年內再故
    意犯本件有期徒刑以上之罪，為累犯，應依修正後刑法第47
    條第1項規定依法遞加重其刑。
  (五)原審以被告連續填製不實會計憑證之犯行，事證明確，據以
    論科，認事用法固非無見。惟原審未斟酌於證人詹木松與被
    告供詞之不一致，且被告所辯其在89年初至91年中期間將達
    希公司完全交付陳宏澤經營之陳述，與卷附被告親自簽署收
    貨單等文件之證據不符，此外復無其他積極之證據足以證明
    陳宏澤為共同正犯，是原審遽認陳宏澤與被告為共同正犯，
    殊有未合。又原審於判決時未及審酌被告在89年3月至91 年
    3月前開立不實之統一發票予附表一編號1、3-6等公司，以
    及92年1月至93年12月間開立不實之統一發票予附表二之公
    司，幫助各該公司逃漏稅捐之犯行，及被告有累犯之情形，
    僅就檢察官聲請部分逕以簡易判決處刑，稍有未洽。又原審
    判決後，中華民國九十六年罪犯減刑條例於民國96年7月16
    日公布施行，而被告本案犯罪時間為89年3月某日至93年12
    月某日，係在96年4月24日之前，且無中華民國九十六年罪
    犯減刑條例所定不得減刑之情形，合於中華民國九十六年罪
    犯減刑條例第2條第1項第3款應予減刑之規定，原審未及適
    用，亦容有未合，自屬無可維持。上訴意旨以原判決有未及
    審酌部分，請求撤銷原判決，為有理由，應由本院撤銷改判
    ，並參酌刑事訴訟法第45 2條規定之意旨，改適用通常程序
    審判，自為第一審之判決。爰審酌被告開立不實統一發票之
    總金額高達1億5千餘萬元，幫助他人逃漏稅額亦高達5百餘
    元，影響稅捐稽徵之正確性，犯後雖坦承部分犯行，但就部
    分犯行飾詞圖卸等一切情狀，量處如主文所示之刑。
  (六)又被告行為後，刑法第41條第1項前段關於易科罰金之規定
    修正為「犯最重本刑為5年以下有期徒刑以下之刑之罪，而
    受6個月以下有期徒刑或拘役之宣告者，得以新臺幣1000元
    、2000元或3000元折算1日，易科罰金」，惟依被告行為時
    即修正前刑法第41條第1項前段：「犯最重本刑為5年以下有
    期徒刑以下之刑之罪，而受6個月以下有期徒刑或拘役之宣
    告，因身體、教育、職業、家庭之關係或其他正當事由，執
    行顯有困難者，得以1元以上3元以下折算1日，易科罰金」
    暨罰金罰鍰提高標準條例第2條：「依刑法第41條易科罰金
    者，均就其原定數額提高為100倍折算1日；法律所定罰金數
    額未依本條例提高倍數，或其處罰法條無罰金刑之規定者，
    亦同」等規定，易科罰金之折算標準最高為銀元3百元，換
    算為新臺幣後，最高為新臺幣9百元。比較修正前、後關於
    易科罰金折算標準之刑罰法律，以適用修正前之法律，對被
    告較為有利。而本件被告所受之上開科刑經減刑後為有期徒
    刑6月，依中華民國九十六年罪犯減刑條例第9條規定得易科
    罰金，爰併依修正前刑法第41條第1項前段及修正前罰金罰
    鍰提高標準條例第2條規定，諭知易科罰金之折算標準。
三、退併辦部分:
  (一)移送併辦意旨另略以:
    被告除係達希公司之負責人外，其另為凱訊電子有限公司（
    下稱凱訊公司）、利揚企業有限公司（下稱利揚公司）、大
    碗公網路資訊有限公司（下稱大碗公公司）、北興電子有限
    公司（下稱北興公司）之實際負責人，與傳鉅通訊事業有限
    公司並無實際進貨交易之事實，竟基於填製不實會計憑證統
    一發票71紙，充當進貨憑證使用，銷售額共計3567萬3481
    元，供達希公司、大碗公、凱訊、利揚、北興等公司申報扣
    抵銷項稅額，逃漏營業稅額計178萬3674元。因認被告此部
    分之所為係犯稅捐稽徵法第41條之逃漏稅捐罪、商業會計法
    第71條第1款之填製不實會計憑證罪嫌。並與本件前開論罪
    科刑部分有連續犯之裁判上一罪之關係，移送本院併案審理
    。
  (二)訊據被告固坦承其為北興、利揚、大碗公、凱訊等公司之實
    際負責人，以及上開凱訊等4家公司與傳鉅公司間並無實際
    進貨事實，其向傳鉅公司買受不實之統一發票71紙，作為凱
    訊等4家公司之進貨憑證，據以逃漏稅捐等情不諱，核與證
    人萬家瑛、游世誌、田樹棟、李炳賢、嚴明英、彭千育等人
    之證詞相一致（參偵字第25466號卷第217、402、242、275
    、416、425、436頁）。惟查，被告向傳鉅公司買入不實之
    統一發票供凱訊公司申報使用部分，各該發票係傳鉅公司所
    填製，並非被告所填製，而被告復非傳鉅公司之負責人，是
    被告此部分行為尚與商業會計法第71條第1款之罪有間。又
    被告買入傳鉅公司之不實統一發票充當進貨憑證逃漏凱訊等
    4家公司之營業稅，如成立犯罪，其所犯係稅捐稽徵法第47
    條、第41條之罪，與前開論罪科刑部分顯非同一之罪名。是
    此部分自與前開論罪科刑部分無連續犯之裁判上一罪之關係
    ，自非起訴之效力所及，本院自無從併予審理，應退由檢察
    官另行處理。
據上論斷，應依刑事訴訟法第455條之1第1項、第3項、第452 條
、第369條第1項前段、第364條、第299條第1項前段，修正前商
業會計法第71條第1款，稅捐稽徵法第43條第1項，刑法第2條第1
項前段、第11條前段、修正前刑法第56條、修正後刑法第47條第
1項、修正前刑法第55條、修正前刑法第41條第1項前段，修正前
罰金罰鍰提高標準條例第2條，中華民國九十六年罪犯減刑條例
第2條第1項第3款、第7條、第9條，現行法規所定貨幣單位折算
新臺幣條例第2條，判決如主文。
本案經檢察官杜慧玲到庭執行職務。
中　　華　　民　　國　　96　　年　　11　　月　　22　　日
                    刑事第四庭  審判長法  官  李桂英
                                      法  官  黎惠萍
                                      法  官  呂政燁
上正本證明與原本無異。
如不服本判決，應於判決送達後10日內向本院提出上訴狀 (應抄
附繕本)。
                                      書記官  嚴君珮
中　　華　　民　　國　　96　　年　　11　　月　　22　　日
附錄：本案論罪科刑法條全文
95年5月24修正前商業會計法第71條第1款
商業負責人、主辦及經辦會計人員或依法受託代他人處理會計事
務之人員有左列情事之一者，處五年以下有期徒刑、拘役或科或
併科新臺幣十五萬元以下罰金：
一、以明知為不實之事項，而填製會計憑證或記入帳冊者。
二、故意使應保存之會計憑證、帳簿報表滅失毀損者。
三、意圖不法之利益而偽造、變造會計憑證、帳簿報表內容或撕
    毀其頁數者。
四、故意遺漏會計事項不為記錄，致使財務報表發生不實之結果
    者。
五、其他利用不正當方法，致使會計事項或財務報表發生不實之
    結果者。
稅捐稽徵法第43條
 (教唆或幫助逃漏稅捐等之處罰)
教唆或幫助犯第41條或第42條之罪者，處3年以下有期徒刑、拘
役或科新台幣6萬元以下罰金。
稅務人員、執行業務之律師、會計師或其他合法代理人犯前項之
罪者，加重其刑至二分之一。
稅務稽徵人員違反第33條規定者，除觸犯刑法者移送法辦外，處
1萬元以上5萬元以下罰鍰。
附表一：
┌──┬────────┬─────────┬─────┬─────┐
│編號│取得不實發票之營│發票時間及編號    │發票金額  │逃漏稅額  │
│    │業人即納稅義務人│                  │（新臺幣）│          │
├──┼────────┼─────────┼─────┼─────┤                                                  │    │
│1   │上淳實業有限公司│89/3  ZV00000000  │366750    │虛設行號  │                                              │    │
│    │                │89/3  ZV00000000  │407500    │未致生幫助│
│    │                │89/3  ZV00000000  │328000    │逃漏稅之結│
│    │                │89/3  ZV00000000  │328000    │果        │
│    │                │89/7  BR00000000  │384750    │          │
│    │                │89/7  BR00000000  │426300    │          │
│    │                │89/7  BR00000000  │406000    │          │
│    │                │89/7  BR00000000  │391200    │          │
│    │                │89/7  BR00000000  │426400    │          │
├──┼────────┼─────────┼─────┼─────┤
│2   │楊達科技有限公司│91/1  LA00000000  │881199    │44060     │
│    │                │91/1  LA00000000  │878540    │43927     │
│    │                │91/1  LA00000000  │944818    │47241     │
├──┼────────┼─────────┼─────┼─────┤
│3   │又通企業股份有限│89/3  ZV00000000  │183000    │9150      │
│    │公司            │89/3  ZV00000000  │124000    │6200      │
│    │                │                  │          │          │
├──┼────────┼─────────┼─────┼─────┤
│4   │和平海灣科技有限│91/1  LA00000000  │883683    │虛設行號  │
│    │公司            │91/1  LA00000000  │931240    │未致生幫助│
│    │                │91/1  LA00000000  │480806    │逃漏稅之結│
│    │                │91/1  LA00000000  │881199    │果        │
│    │                │91/1  LA00000000  │878540    │          │
│    │                │91/2  LA00000000  │944818    │          │
│    │                │91/3  LZ00000000  │0000000   │          │
│    │                │91/3  LZ00000000  │0000000   │          │
├──┼────────┼─────────┼─────┼─────┤
│5   │元瑞豐企業有限公│90/1  EK00000000  │380000    │虛設行號  │
│    │司              │90/1  EK00000000  │396000    │未致生幫助│
│    │                │90/1  EK00000000  │414000    │逃漏稅之結│
│    │                │90/1  EK00000000  │456000    │果        │
│    │                │90/1  EK00000000  │361000    │          │
│    │                │90/2  EK00000000  │352800    │          │
│    │                │90/2  EK00000000  │381600    │          │
│    │                │90/2  EK00000000  │534800    │          │
│    │                │90/2  EK00000000  │439300    │          │
│    │                │90/5  GG00000000  │637000    │          │
│    │                │90/5  GG00000000  │637000    │          │
│    │                │90/6  GG00000000  │682500    │          │
│    │                │90/6  GG00000000  │591500    │          │
│    │                │90/6  GG00000000  │614250    │          │
├──┼────────┼─────────┼─────┼─────┤
│6   │能量科技有限公司│89/4  ZV00000000  │476000    │虛設行號  │
│    │                │89/4  ZV00000000  │493000    │未致生幫助│
│    │                │89/4  ZV00000000  │493000    │逃漏稅之結│
│    │                │89/6  AT00000000  │306000    │果        │
│    │                │89/11 DM00000000  │318750    │          │
│    │                │89/11 DM00000000  │307500    │          │
│    │                │89/11 DM00000000  │348000    │          │
│    │                │89/11 DM00000000  │311250    │          │
│    │                │89/11 DM00000000  │313200    │          │
│    │                │89/11 DM00000000  │150150    │          │
│    │                │89/12 DM00000000  │391500    │          │
│    │                │89/12 DM00000000  │413250    │          │
│    │                │89/12 DM00000000  │278400    │          │
│    │                │89/12 DM00000000  │435000    │          │
│    │                │89/12 DM00000000  │352350    │          │
│    │                │89/12 DM00000000  │348000    │          │
│    │                │90/2  EK00000000  │456500    │          │
│    │                │90/2  EK00000000  │539500    │          │
│    │                │90/3  FJ00000000  │456000    │          │
│    │                │90/3  FJ00000000  │365500    │          │
│    │                │90/3  FJ00000000  │451200    │          │
│    │                │90/3  FJ00000000  │420000    │          │
│    │                │90/3  FJ00000000  │357000    │          │
│    │                │90/3  FJ00000000  │445000    │          │
│    │                │90/3  FJ00000000  │387200    │          │
│    │                │90/3  FJ00000000  │455000    │          │
│    │                │90/3  FJ00000000  │409500    │          │
│    │                │90/3  FJ00000000  │484000    │          │
│    │                │90/3  FJ00000000  │363000    │          │
│    │                │90/3  FJ00000000  │409500    │          │
│    │                │90/3  FJ00000000  │484000    │          │
│    │                │90/3  FJ00000000  │494840    │          │
│    │                │90/3  FJ00000000  │350900    │          │
│    │                │90/3  FJ00000000  │387200    │          │
│    │                │90/4  FJ00000000  │400950    │          │
│    │                │90/4  FJ00000000  │661500    │          │
│    │                │90/4  FJ00000000  │710250    │          │
│    │                │90/4  FJ00000000  │708750    │          │
│    │                │90/4  FJ00000000  │642600    │          │
│    │                │90/4  FJ00000000  │405810    │          │
│    │                │90/4  FJ00000000  │672370    │          │
│    │                │90/4  FJ00000000  │615550    │          │
│    │                │90/4  FJ00000000  │708750    │          │
│    │                │90/4  FJ00000000  │662900    │          │
│    │                │90/4  FJ00000000  │681840    │          │
│    │                │90/5  GG00000000  │576000    │          │
│    │                │90/5  GG00000000  │614400    │          │
│    │                │90/5  GG00000000  │727650    │          │
│    │                │90/5  GG00000000  │379750    │          │
│    │                │90/5  GG00000000  │724000    │          │
│    │                │90/5  GG00000000  │678750    │          │
│    │                │90/5  GG00000000  │724000    │          │
│    │                │90/6  GG00000000  │633500    │          │
│    │                │90/6  GG00000000  │678750    │          │
│    │                │90/6  GG00000000  │724000    │          │
│    │                │90/6  GG00000000  │657030    │          │
└──┴────────┴─────────┴─────┴─────┘
附表二：
┌──┬────────┬─────────┬─────┬─────┐
│編號│取得不實發票之營│發票時間及編號    │發票金額  │逃漏稅額  │
│    │業人即納稅義務人│                  │（新臺幣）│          │
├──┼────────┼─────────┼─────┼─────┤                                                  │    │
│1   │凱訊電子有限公司│92/2  RW00000000  │708000    │35400     │                                              │    │
│    │                │92/2  RW00000000  │354000    │17700     │
│    │                │92/2  RW00000000  │466200    │23310     │
│    │                │92/3  SW00000000  │60000     │3000      │
│    │                │92/3  SW00000000  │442000    │22100     │
│    │                │92/3  SW00000000  │578000    │28900     │
│    │                │92/3  SW00000000  │258000    │12900     │
│    │                │92/3  SW00000000  │258000    │12900     │
│    │                │92/3  SW00000000  │599000    │29950     │
│    │                │92/3  SW00000000  │348000    │17400     │
│    │                │92/3  SW00000000  │300000    │15000     │
│    │                │92/3  SW00000000  │550000    │27500     │
│    │                │92/4  SW00000000  │425000    │21250     │
│    │                │92/4  SW00000000  │425000    │21250     │
│    │                │92/4  SW00000000  │425000    │21250     │
│    │                │92/4  SW00000000  │203500    │10175     │
│    │                │92/4  SW00000000  │172800    │8640      │
│    │                │92/4  SW00000000  │595000    │29750     │
│    │                │92/4  SW00000000  │300000    │15000     │
│    │                │92/5  TW00000000  │370000    │18500     │
│    │                │92/5  TW00000000  │251600    │12580     │
│    │                │92/5  TW00000000  │296000    │14800     │
│    │                │92/5  TW00000000  │28750     │1438      │
│    │                │92/5  TW00000000  │5800      │290       │
│    │                │92/5  TW00000000  │340400    │17020     │
│    │                │92/5  TW00000000  │222000    │11100     │
│    │                │92/5  TW00000000  │168200    │8410      │
│    │                │92/5  TW00000000  │441000    │22050     │
│    │                │92/5  TW00000000  │367500    │18375     │
│    │                │92/5  TW00000000  │441000    │22050     │
│    │                │92/5  TW00000000  │220500    │11025     │
│    │                │92/5  TW00000000  │290000    │14500     │
│    │                │92/6  TW00000000  │278000    │13900     │
│    │                │92/6  TW00000000  │97400     │4870      │
│    │                │92/6  TW00000000  │260000    │13000     │
│    │                │92/6  TW00000000  │12000     │600       │
│    │                │92/6  TW00000000  │417000    │20850     │
│    │                │92/6  TW00000000  │105000    │5250      │
│    │                │92/6  TW00000000  │118800    │5940      │
│    │                │92/7  UW00000000  │273000    │13650     │
│    │                │92/7  UW00000000  │302400    │15120     │
│    │                │92/7  UW00000000  │273000    │13650     │
│    │                │92/7  UW00000000  │164220    │8211      │
│    │                │92/7  UW00000000  │415000    │20750     │
│    │                │92/7  UW00000000  │139300    │6965      │
│    │                │92/7  UW00000000  │427500    │21375     │
│    │                │92/7  UW00000000  │410000    │20500     │
│    │                │92/7  UW00000000  │410000    │20500     │
│    │                │92/7  UW00000000  │410000    │20500     │
│    │                │92/8  UW00000000  │536000    │26800     │
│    │                │92/8  UW00000000  │502500    │25125     │
│    │                │92/8  UW00000000  │502500    │25125     │
│    │                │92/8  UW00000000  │536000    │26800     │
│    │                │92/8  UW00000000  │527960    │26398     │
│    │                │92/8  UW00000000  │547250    │27363     │
│    │                │92/8  UW00000000  │547250    │27363     │
│    │                │92/8  UW00000000  │4000      │200       │
│    │                │92/9  VW00000000  │260000    │13000     │
│    │                │92/9  VW00000000  │403200    │20160     │
│    │                │92/9  VW00000000  │289000    │14450     │
│    │                │92/10 VW00000000  │90200     │4510      │
│    │                │92/10 VW00000000  │86000     │4300      │
│    │                │92/10 VW00000000  │48050     │2403      │
│    │                │92/11 WW00000000  │504900    │25245     │
│    │                │92/11 WW00000000  │600000    │30000     │
│    │                │92/12 WW00000000  │387000    │19350     │
│    │                │92/12 WW00000000  │371520    │18576     │
│    │                │92/12 WW00000000  │356040    │17802     │
│    │                │92/12 WW00000000  │264000    │13200     │
│    │                │92/12 WW00000000  │309000    │15450     │
│    │                │92/12 WW00000000  │58000     │2900      │
│    │                │92/12 WW00000000  │205000    │10250     │
│    │                │92/12 WW00000000  │30900     │1545      │
│    │                │92/12 WW00000000  │96150     │4808      │
│    │                │93/1  XW00000000  │53325     │2666      │
│    │                │93/1  XW00000000  │195600    │9780      │
│    │                │93/1  XW00000000  │125100    │6255      │
│    │                │93/1  XW00000000  │58140     │2907      │
│    │                │93/1  XW00000000  │187650    │9383      │
│    │                │93/1  XW00000000  │193200    │9660      │
│    │                │93/1  XW00000000  │133200    │6660      │
│    │                │93/1  XW00000000  │81540     │4077      │
│    │                │93/2  XW00000000  │256000    │12800     │
│    │                │93/2  XW00000000  │360000    │18000     │
│    │                │93/2  XW00000000  │427300    │21365     │
│    │                │93/2  XW00000000  │390000    │19500     │
│    │                │93/2  XW00000000  │15500     │775       │
│    │                │93/2  XW00000000  │480000    │24000     │
│    │                │93/2  XW00000000  │0000000   │86400     │
│    │                │93/3  YW00000000  │648000    │32400     │
│    │                │93/3  YW00000000  │842400    │42120     │
│    │                │93/3  YW00000000  │128500    │6425      │
│    │                │93/3  YW00000000  │17100     │855       │
│    │                │93/3  YW00000000  │642000    │32110     │
│    │                │93/3  YW00000000  │741000    │37050     │
│    │                │93/4  YW00000000  │370500    │18525     │
│    │                │93/4  YW00000000  │250560    │12528     │
│    │                │93/4  YW00000000  │494000    │24700     │
│    │                │93/4  YW00000000  │250560    │12528     │
│    │                │93/4  YW00000000  │375840    │18792     │
│    │                │93/4  YW00000000  │494000    │24700     │
│    │                │93/4  YW00000000  │247000    │12350     │
│    │                │93/4  YW00000000  │370500    │18525     │
│    │                │93/4  YW00000000  │370500    │18525     │
│    │                │93/4  YW00000000  │370500    │18525     │
│    │                │93/5  ZU00000000  │296400    │14820     │
│    │                │93/5  ZW00000000  │227240    │11362     │
│    │                │93/5  ZW00000000  │296400    │14820     │
│    │                │93/5  ZW00000000  │370500    │18525     │
│    │                │93/5  ZW00000000  │219240    │10962     │
│    │                │93/5  ZW00000000  │296400    │14820     │
│    │                │93/5  ZW00000000  │321100    │16055     │
│    │                │93/5  ZW00000000  │333450    │16673     │
│    │                │93/5  ZW00000000  │377910    │18896     │
│    │                │93/5  ZW00000000  │114800    │5740      │
│    │                │93/6  ZW00000000  │97200     │4860      │
│    │                │93/6  ZW00000000  │72900     │3645      │
│    │                │93/6  ZW00000000  │862920    │43146     │
│    │                │93/6  ZW00000000  │203040    │10152     │
│    │                │93/6  ZW00000000  │879660    │43983     │
│    │                │93/6  ZW00000000  │879660    │43983     │
│    │                │93/6  ZW00000000  │879660    │43983     │
│    │                │93/6  ZW00000000  │781920    │39096     │
│    │                │93/7  AW00000000  │44300     │2215      │
│    │                │93/7  AW00000000  │73500     │3675      │
│    │                │93/7  AW00000000  │44300     │2215      │
│    │                │93/7  AW00000000  │364000    │18200     │
│    │                │93/7  AW00000000  │364000    │18200     │
│    │                │93/7  AW00000000  │357000    │17850     │
│    │                │93/7  AW00000000  │18900     │945       │
│    │                │93/7  AW00000000  │10560     │528       │
│    │                │93/7  AW00000000  │352800    │17640     │
│    │                │93/7  AW00000000  │476000    │23800     │
│    │                │93/7  AW00000000  │476000    │23800     │
│    │                │93/7  AW00000000  │731600    │36580     │
│    │                │93/7  AW00000000  │132900    │6645      │
│    │                │93/7  AW00000000  │677600    │33880     │
│    │                │93/8  AW00000000  │41500     │2075      │
│    │                │93/8  AW00000000  │5820      │291       │
│    │                │93/8  AW00000000  │14400     │720       │
│    │                │93/8  AW00000000  │826000    │41300     │
│    │                │93/8  AW00000000  │944000    │47200     │
│    │                │93/8  AW00000000  │590000    │29500     │
│    │                │93/8  AW00000000  │778800    │38940     │
│    │                │93/9  BW00000000  │34240     │1712      │
│    │                │93/9  BW00000000  │30800     │1540      │
│    │                │93/9  BW00000000  │28300     │1415      │
│    │                │93/9  BW00000000  │595000    │29750     │
│    │                │93/9  BW00000000  │476000    │23800     │
│    │                │93/9  BW00000000  │364000    │18200     │
│    │                │93/9  BW00000000  │357000    │17850     │
│    │                │93/9  BW00000000  │364000    │18200     │
│    │                │93/9  BW00000000  │357000    │17850     │
│    │                │93/9  BW00000000  │595000    │29750     │
│    │                │93/9  BW00000000  │700600    │35030     │
│    │                │93/10 BW00000000  │615600    │30780     │
│    │                │93/10 BW00000000  │615600    │30780     │
│    │                │93/10 BW00000000  │65900     │3295      │
│    │                │93/10 BW00000000  │769500    │38475     │
│    │                │93/10 BW00000000  │153900    │7695      │
│    │                │93/10 BW00000000  │37800     │1890      │
│    │                │93/10 BW00000000  │102600    │5130      │
│    │                │93/10 BW00000000  │153900    │7695      │
│    │                │93/10 BW00000000  │490000    │24500     │
│    │                │93/10 BW00000000  │465500    │23275     │
│    │                │93/10 BW00000000  │514500    │25725     │
│    │                │93/11 CW00000000  │10800     │540       │
│    │                │93/11 CW00000000  │12250     │613       │
│    │                │93/11 CW00000000  │21000     │1050      │
│    │                │93/11 CW00000000  │615000    │30750     │
│    │                │93/11 CW00000000  │738000    │36900     │
│    │                │93/11 CW00000000  │369000    │18450     │
│    │                │93/12 CW00000000  │3950      │198       │
│    │                │93/12 CW00000000  │44280     │2214      │
│    │                │93/12 CW00000000  │615000    │30750     │
│    │                │93/12 CW00000000  │12750     │638       │
│    │                │93/12 CW00000000  │492000    │24600     │
│    │                │93/12 CW00000000  │369000    │18450     │
│    │                │93/12 CW00000000  │14400     │720       │
│    │                │93/12 CW00000000  │3180      │159       │
│    │                │93/12 CW00000000  │17120     │856       │
├──┼────────┼─────────┼─────┼─────┤
│2   │北興電子有限公司│92/2  RW00000000  │68400     │3420      │
│    │                │92/3  SW00000000  │60000     │3000      │
│    │                │92/3  SW00000000  │385000    │19250     │
│    │                │92/3  SW00000000  │385000    │19250     │
│    │                │92/3  SW00000000  │425000    │21250     │
│    │                │92/3  SW00000000  │425000    │21250     │
│    │                │92/4  SW00000000  │453600    │22680     │
│    │                │92/4  SW00000000  │386400    │19320     │
│    │                │92/4  SW00000000  │420000    │21000     │
│    │                │92/4  SW00000000  │429000    │21450     │
│    │                │92/4  SW00000000  │500500    │25025     │
│    │                │92/5  TW00000000  │194600    │9730      │
│    │                │92/5  TW00000000  │273000    │13650     │
│    │                │92/5  TW00000000  │427500    │21375     │
│    │                │92/6  TW00000000  │340000    │17000     │
│    │                │92/6  TW00000000  │340000    │17000     │
│    │                │92/6  TW00000000  │136000    │6800      │
│    │                │92/6  TW00000000  │204000    │10200     │
│    │                │92/6  TW00000000  │340000    │17000     │
│    │                │92/6  TW00000000  │12000     │600       │
│    │                │92/7  UW00000000  │340000    │17000     │
│    │                │92/7  UW00000000  │204000    │10200     │
│    │                │92/7  UW00000000  │70800     │3540      │
│    │                │92/7  UW00000000  │27000     │1350      │
│    │                │92/7  UW00000000  │410000    │20500     │
│    │                │92/7  UW00000000  │410000    │20500     │
│    │                │92/7  UW00000000  │410000    │20500     │
│    │                │92/7  UW00000000  │640000    │32000     │
│    │                │92/7  UW00000000  │469000    │23450     │
│    │                │92/7  UW00000000  │210000    │10500     │
│    │                │92/8  UW00000000  │218625    │10931     │
│    │                │92/8  UW00000000  │516000    │25800     │
│    │                │92/8  UW00000000  │160900    │8045      │
│    │                │92/8  UW00000000  │557500    │27875     │
│    │                │92/8  UW00000000  │936000    │46800     │
│    │                │92/8  UW00000000  │427500    │21375     │
│    │                │92/8  UW00000000  │302400    │15120     │
│    │                │92/8  UW00000000  │513000    │25650     │
│    │                │92/8  UW00000000  │509550    │25478     │
│    │                │92/8  UW00000000  │641250    │32063     │
│    │                │92/8  UW00000000  │557500    │27875     │
│    │                │92/8  UW00000000  │557500    │27875     │
│    │                │92/8  UW00000000  │213750    │10688     │
│    │                │92/8  UW00000000  │4000      │200       │
│    │                │92/9  VW00000000  │315000    │15750     │
│    │                │92/9  VW00000000  │315000    │15750     │
│    │                │92/9  VW00000000  │315000    │15750     │
│    │                │92/10 VW00000000  │283500    │14175     │
│    │                │92/10 VW00000000  │268884    │13444     │
│    │                │92/10 VW00000000  │121250    │6063      │
│    │                │92/10 VW00000000  │121250    │6063      │
│    │                │92/10 VW00000000  │121250    │6063      │
│    │                │92/11 WW00000000  │400000    │20000     │
│    │                │92/11 WW00000000  │60000     │3000      │
│    │                │92/11 WW00000000  │115000    │5750      │
│    │                │92/11 WW00000000  │70800     │3540      │
│    │                │92/11 WW00000000  │0000000   │79310     │
│    │                │92/12 WW00000000  │236500    │11825     │
│    │                │92/12 WW00000000  │75000     │3750      │
│    │                │92/12 WW00000000  │93500     │4675      │
│    │                │92/12 WW00000000  │70200     │3510      │
│    │                │92/12 WW00000000  │57200     │2860      │
│    │                │92/12 WW00000000  │33748     │1687      │
│    │                │92/12 WW00000000  │330000    │16500     │
├──┼────────┼─────────┼─────┼─────┤
│3   │利楊企業有限公司│92/9  VW00000000  │150000    │7500      │
│    │                │92/9  VW00000000  │46500     │2325      │
│    │                │92/9  VW00000000  │26500     │1325      │
│    │                │92/10 VW00000000  │312500    │15625     │
│    │                │92/10 VW00000000  │65200     │3260      │
│    │                │92/10 VW00000000  │312500    │15625     │
│    │                │92/10 VW00000000  │201000    │10050     │
│    │                │92/10 VW00000000  │141000    │7050      │
│    │                │92/11 WW00000000  │93000     │4650      │
│    │                │92/11 WW00000000  │7440      │372       │
│    │                │92/11 WW00000000  │90000     │4500      │
│    │                │92/11 WW00000000  │38200     │1910      │
│    │                │92/11 WW00000000  │156600    │7830      │
│    │                │92/12 WW00000000  │10950     │548       │
│    │                │92/12 WW00000000  │138500    │6925      │
│    │                │92/12 WW00000000  │22000     │1100      │
│    │                │92/12 WW00000000  │10000     │500       │
│    │                │92/12 WW00000000  │5460      │273       │
│    │                │92/12 WW00000000  │5460      │273       │
│    │                │92/12 WW00000000  │5460      │273       │
│    │                │92/12 WW00000000  │570000    │28500     │
│    │                │92/12 WW00000000  │87800     │4390      │
│    │                │93/1  XW00000000  │81900     │4095      │
│    │                │93/1  XW00000000  │133200    │6660      │
│    │                │93/1  XW00000000  │39900     │1995      │
│    │                │93/1  XW00000000  │193200    │9660      │
│    │                │93/1  XW00000000  │300000    │15000     │
│    │                │93/1  XW00000000  │300000    │15000     │
│    │                │93/2  XW00000000  │128000    │6400      │
│    │                │93/2  XW00000000  │52800     │2640      │
│    │                │93/2  XW00000000  │166700    │8335      │
│    │                │93/2  XW00000000  │69800     │3490      │
│    │                │93/2  XW00000000  │138900    │6945      │
│    │                │93/3  YW00000000  │129600    │6480      │
│    │                │93/3  YW00000000  │80160     │4008      │
│    │                │93/3  YW00000000  │26500     │1325      │
│    │                │93/3  YW00000000  │75000     │3750      │
│    │                │93/3  YW00000000  │148200    │7410      │
│    │                │93/4  YW00000000  │370500    │18525     │
│    │                │93/4  YW00000000  │494000    │24700     │
│    │                │93/4  YW00000000  │494000    │24700     │
│    │                │93/4  YW00000000  │617500    │30875     │
│    │                │93/5  ZW00000000  │209950    │10498     │
│    │                │93/5  ZW00000000  │247000    │12350     │
│    │                │93/5  ZW00000000  │296400    │14820     │
│    │                │93/5  ZW00000000  │370500    │18525     │
│    │                │93/5  ZW00000000  │358150    │17908     │
│    │                │93/5  ZW00000000  │18750     │938       │
│    │                │93/6  ZW00000000  │507600    │25380     │
│    │                │93/6  ZW00000000  │507600    │25380     │
│    │                │93/6  ZW00000000  │609120    │30456     │
│    │                │93/6  ZW00000000  │507600    │25380     │
│    │                │93/7  AW00000000  │33280     │1664      │
│    │                │93/7  AW00000000  │102340    │5117      │
│    │                │93/7  AW00000000  │54740     │2737      │
│    │                │93/7  AW00000000  │0000000   │52360     │
│    │                │93/7  AW00000000  │714000    │35700     │
│    │                │93/8  AW00000000  │8320      │416       │
│    │                │93/8  AW00000000  │912000    │45600     │
│    │                │93/8  AW00000000  │720000    │36000     │
│    │                │93/8  AW00000000  │552000    │27600     │
│    │                │93/8  AW00000000  │24000     │1200      │
│    │                │93/9  BW00000000  │2420      │121       │
│    │                │93/9  BW00000000  │42900     │2145      │
│    │                │93/9  BW00000000  │24640     │1232      │
│    │                │93/9  BW00000000  │705600    │35280     │
│    │                │93/9  BW00000000  │658560    │32928     │
│    │                │93/9  BW00000000  │846720    │42336     │
│    │                │93/10 BW00000000  │60800     │3040      │
│    │                │93/10 BW00000000  │24800     │1240      │
│    │                │93/10 BW00000000  │612500    │30625     │
│    │                │93/10 BW00000000  │416500    │20825     │
│    │                │93/10 BW00000000  │15600     │780       │
│    │                │93/10 BW00000000  │441000    │22050     │
│    │                │93/11 CW00000000  │18000     │900       │
│    │                │93/11 CW00000000  │738000    │36900     │
│    │                │93/11 CW00000000  │738000    │36900     │
│    │                │93/11 CW00000000  │565800    │28290     │
│    │                │93/11 CW00000000  │467400    │23370     │
│    │                │93/11 CW00000000  │23700     │1185      │
│    │                │93/12 CW00000000  │38200     │1910      │
│    │                │93/12 CW00000000  │40000     │2000      │
│    │                │93/12 CW00000000  │42750     │2138      │
│    │                │93/12 CW00000000  │492000    │24600     │
│    │                │93/12 CW00000000  │492000    │24600     │
│    │                │93/12 CW00000000  │492000    │24600     │
├──┼────────┼─────────┼─────┼─────┤
│4   │大碗公網路資訊有│92/1  RW00000000  │64500     │3225      │
│    │限公司          │92/1  RW00000000  │814320    │40716     │
│    │                │92/1  RW00000000  │798034    │39902     │
│    │                │92/1  RW00000000  │673400    │33670     │
└──┴────────┴─────────┴─────┴─────┘
